【裁判字號】    99,交聲,1966
【裁判日期】    990930
【裁判案由】    交管條例聲異
【裁判全文】
臺灣板橋地方法院交通事件裁定        99年度交聲字第1966號
原處分機關  交通部公路總局臺北區監理所
異  議  人
即受處分人  乙○○
上列異議人即受處分人因違反道路交通管理處罰條例案件，對於
交通部公路總局臺北區監理所99年6 月17日所為之裁決處分（裁
決字號：北監自裁字第裁40-A05YMP779號），聲明異議，本院裁
定如下：
    主  文
異議駁回。
    理  由
一、原處分意旨略以：異議人即受處分人乙○○於民國99年5 月
    14日21時58分許，駕駛車牌號碼2N-8448 號自用一般小客車
    ，在臺北市○○○路29號，因有「在行人穿越道臨時停車」
    之違規，為臺北市政府警察局信義分局交通分隊員警舉發，
    並依道路交通管理處罰條例第55條第1 款之規定，製發掌電
    字第A05YMP779 號舉發違反道路交通管理事件通知單（下稱
    舉發通知單），並當場將上揭舉發通知單交予異議人簽收。
    異議人於應到案日前之99年5 月17日向臺北市政府警察局信
    義分局陳述意見，原處分機關以異議人違規事實明確，依道
    路交通管理處罰條例第55條第1 款之規定，於99年6 月17日
    以北監自裁字第裁40-A05YMP779號裁決書裁處罰鍰新臺幣（
    下同）600 元，前開裁決書於99年6 月17日由異議人親自簽
    收，有前述舉發通知單暨送達證書、裁決書暨送達證書在卷
    足稽。
二、聲明異議意旨如附件。
三、按人行道係指為專供行人通行之騎樓、走廊，及劃設供行人
    行走之地面道路，與人行天橋及人行地下道；人行道不得臨
    時停車，道路交通管理處罰條例第3 條第3 款、道路交通安
    全規則第111 條第1 項第1 款分別定有明文。次按汽車駕駛
    人在行人穿越道臨時停車者，處新臺幣300 元以上600 元以
    下罰鍰，道路交通管理處罰條例第55條第1 款亦定有明文。
四、經查，異議人確於99年5 月14日晚上9 時58分許，駕駛車牌
    號碼2N-8448 號自小客車停在臺北市○○○路29號一情，業
    據異議人於本院訊問時自承在卷（見本院99年8 月5 日訊問
    筆錄）。又證人即當日舉發員警甲○○於本院訊問時證稱：
    99年5 月14日晚上9 時58分許，伊騎車執行治安巡邏勤務，
    行經臺北市○○○路29號前，見車牌號碼2N-8448 號自小客
    車停在中坡北路29號前之行人穿越道上，該處為中坡北路與
    永吉路路口，伊停妥機車後即請駕駛人出示執照及行照，且
    告知異議人該處不得臨時停車，並依法告發等語明確（見本
    院99年8 月5 日訊問筆錄）。證人甲○○所述異議人停放車
    輛之位置與異議人所稱相符，故異議人確有將車輛停放在中
    坡北路29號前一節，堪以認定。再臺北市○○○路29號位在
    中坡北路與永吉路路口一情，業據證人甲○○證述明確如前
    ，且該處路口設置行人穿越道及禁止臨時停車之紅色標線一
    情，亦有照片在卷可參，該處確為禁止臨時停車之處無疑，
    故異議人確有前開違規事實，足以認定。前開處所既禁止停
    車，即表示車輛不得停留，被告辯稱人在車上等待友人，並
    未熄火，或僅有後輪壓到云云，僅為卸責推諉之詞，無卸其
    違規之責。
五、綜上所述，異議人確有在前開時、地，在行人穿越道臨時停
    車之違規行為。原處分機關依前開道路交通管理處罰條例第
    55條第1 款之規定，裁處受處分人罰鍰600 元，尚無違誤。
    異議人異議意旨，為無理由，自應將其異議駁回。
據上論斷，應依道路交通管理處罰條例第87條第2 項、道路交通
案件處理辦法第19條，裁定如主文。
中    華    民    國    99    年    9     月    30    日
                    交通法庭  法  官  何燕蓉
如不服本裁定應於送達後5日內向本院提出抗告狀。
上列正本證明與原本無異。
                              書記官  王元佑
中    華    民    國    99    年    10    月    6     日

司法院資訊處製作；財團法人民間司法改革基金會備份。
